臺灣士林地方法院交通事件裁定
原處分機關　交通部公路總局臺北區監理所基隆監理站
異　議　人
即受處分人　甲○○
上列受處分人因違反道路交通管理處罰條例案件，對於交通部公
路總局臺北區監理所基隆監理站民國94年1 月25日所為之處分（
原處分案號：基監字第裁42－AAU085881 號），聲明異議，本院
裁定如下：
    主  文
異議駁回。
    理  由
甲、程序方面
    按違反道路交通管理事件，行為人認為舉發之事實與違規情
    形相符者，得於接獲通知單後，親自或委託他人持該通知單
    ，不經裁決向指定之處所，逕依裁罰基準執行並繳納罰鍰結
    案，且依此規定辦理經繳納罰鍰結案後逾20日不得再提出異
    議，固為違反道路交通管理事件統一裁罰基準及處理細則第
    48條第1 項、第58條第2 項所明定。然細鐸該法條文義，可
    知違反道路交通管理事件之行為人，逕依裁罰基準執行繳納
    罰鍰，得視為結案，而毋庸由交通監理、裁決機關裁決者，
    必以行為人「認為舉發之事實與違規情形相符者」為限。是
    倘行為人雖依照裁罰標準繳納罰鍰，然仍認為舉發事實與違
    規情形不符，而有爭執提出申訴者，即與前開規定不符，此
    時，交通監理、裁決機關仍需依照有關行政程序調查事實並
    為裁決，亦即該違反道路交通管理事件並不當然因此結案。
    而行為人此時自得於收受裁決書後20日內，依道路交通管理
    處罰條例第87條第1 項規定，提出異議，要屬當然。本件異
    議人並未對於舉發事實承認，其雖已於94年1 月25日自動繳
    納罰緩12,000元，然據交通部公路總局臺北區監理所基隆監
    理站89年5 月11日00－000 －0 －0000號及89年6 月21日89
    －453 －1 －5980號函所示，異議人業於89年5 月8 日、89
    年6 月12日分別提出申訴、再申訴，是異議人顯非認本件舉
    發之事實與違規情形相符，縱其於94年1 月25日自動繳納罰
    鍰後，至94年2 月16日始提出異議，雖逾20日，揆諸上開說
    明，仍與違反道路交通管理事件統一裁罰基準及處理細則第
    48條第1項 規定不符，自無須受同細則第58條第2 項規定之
    限制，是異議人聲明異議權並未於繳納罰鍰20日後喪失。從
    而，異議人於裁決書製作送達後20日內之94年2 月16日具狀
    聲明異議，尚未逾越聲明異議之期限，程序上自無不合，合
    先敘明。
乙、實體方面
  (一)原處分意旨略以：異議人即受處分人甲○○駕駛EP－1688號
    車於民國89年4 月16日1 時13分，在臺北市○○○路○ 段
    236 號，因「酒後駕車、測定值達0.29毫克（禁駛）」違規
    ，經臺北市政府警察局南港分局執勤員警以第AAU085881 號
    通知單舉發之，依90年1 月17日公布修正前之違反道路交通
    管理處罰條例第35條第1 項第1 款之規定，處異議人罰鍰
    12,000元，並吊扣其駕駛執照6 個月。
  (二)異議意旨略以：在忠孝東路6 段由西往東行，會先到110 巷
    ，而東新街口後到，2 點間距離相距70公尺以上，舉發者說
    異議人已行至東新街口前，然異議人能以倒車方式，後退到
    70公尺外之110 巷，而不被攔檢，可能嗎？又異議人如能右
    轉入110 巷，則距離位於東新街口之員警，至少在80公尺以
    上，員警之示意受檢是在這種遠距離表示的嗎？再設若異議
    人未經過東新街口，而於110 巷離去之一瞬間，位於東新街
    口之員警如何能在夜間以肉眼一瞄而確認在80公尺遠車燈後
    方之車型、車種與駕駛人？由東新街到188 巷口距離100 公
    尺以上，而188 巷口至212 巷口亦相距50公尺以上，試問由
    東新街口能見到150 公尺外轉彎後方之車輛嗎？又依員警所
    言其在212 巷口依法攔檢異議人，則在舉發通知單上違規地
    點即應為212 巷口，但實際之記載卻是在236 號。異議人雖
    無法預知是否有其他車輛在該時間行經前述路段，但員警卻
    是在不能確定任何車輛之情況下，沿路巡檢，適巧遇上異議
    人，又因異議人略有酒味，遂成為無辜代罪者云云。
  (三)經查：本件交通違規事實發生後，道路交通管理處罰條例於
    90 年1月17日修正第35條第1 項第1 款之處罰規定，該修正
    條文並自90年6 月1 日起施行。修正前道路交通管理處罰條
    例第35條第1 項第1 款係規定：「汽車駕駛人，駕駛汽車有
    酒精濃度過量之情形者，處新臺幣（下同）6,000 元以上
    12,000元以下罰鍰，並當場禁止其駕駛及吊扣其駕駛執照6
    個月。」修正後則規定：「汽車駕駛人，駕駛汽車經測試檢
    定有酒精濃度超過規定標準者，處15,000元以上60,000元以
    下罰鍰，並當場移置保管其車輛及吊扣其駕駛執照1 年」，
    比較新舊法之處罰規定，舊法顯較新法處罰為輕，依前揭從
    新從輕原則，本案即應適用舊法即90年1 月17日修正前之道
    路交通管理處罰條例第35條第1 項第1 款之規定裁罰，核先
    敘明。次按汽車駕駛人飲用酒類後其吐氣所含酒精濃度超過
    每公升0.25毫克以上者，不得駕車；又汽車駕駛人，駕駛汽
    車經測試檢定有酒精濃度超過規定標準之情形者，處6,000
    元以上12,000元以下罰鍰，並當場禁止其駕駛及吊扣其駕駛
    執照6 個月，道路交通安全規則第114 條第2 款、90年1 月
    17日公布修正前之道路交通管理處罰條例第35條第1 項第1
    款分別定有明文。
  (四)異議人甲○○對於其飲酒後駕車且由員警施以酒精濃度測試
    ，吐氣後酒精濃度含量達每公升0.29毫克之事實，並不爭執
    ，然矢口否認有於前揭時、地為警攔檢之情形，並以前揭情
    詞置辯，惟查，異議人甲○○於89年4 月16日駕駛EP－1688
    號自小客車，沿臺北市○○○路西往東方向行駛至東新街口
    前，見員警在該路口盤檢車輛，並示意異議人停車受檢，異
    議人並未停車而逕行右轉該路段110 巷，員警隨即在該路段
    212 巷口發現異議人車輛，並依法攔檢，發現異議人身上有
    濃烈酒味，經當場實施酒精濃度測試高達每公升0.29毫克等
    情，有臺北市政府警察局舉發違反道路交通管理事件通知單
    影本1 紙、臺北市政府警察局南港分局89年5 月22日北市警
    南分交字第8961047200號函1 份在卷可佐。此外，又查無任
    何證據足資證明舉發員警有何捏造事實違法取締之情事。是
    異議人前揭所辯，顯係事後卸責之詞，不足採信。本件異議
    人有駕駛汽車經測試檢定酒精濃度超過規定標準之違規行為
    ，應堪認定。
  (五)綜上所述，本件異議人有駕駛汽車經測試檢定酒精濃度超過
    規定標準之違規行為，原處分機關依90年1 月17日修正前道
    路交通管理處罰條例第35條第1 項第1 款之規定裁處異議人
    罰鍰12,000元，並吊扣其駕駛執照6 個月，核無違誤，本件
    異議人之異議為無理由，自應將其異議駁回。
據上論斷，應依道路交通案件處理辦法第19條，裁定如主文。
中　　華　　民　　國　　94　　年　　4 　　月　　15　　日
                  交通法庭法  官    許碧惠
以上正本證明與原本無異。
如不服本裁定，應於送達後5日內，向本院提出抗告狀。
                          書記官    徐仁豐
中　　華　　民　　國　　94　　年　　4 　　月　　15　　日
